臺灣板橋地方法院刑事判決　　　　　　　100年度訴字第353號
公　訴　人　臺灣板橋地方法院檢察署檢察官
被　　　告　胡志雄
選任辯護人　王寶蒞律師
上列被告因違反毒品危害防制條例等案件，經檢察官提起公訴（
99年度偵字第22449 、29799 、100 年度偵字第1181號、100 年
度偵緝字第299 、300 、301 號），被告於本院準備程序中就被
訴持有第二級毒品、轉讓第三級毒品及竊盜部分事實為有罪之陳
述，經本院合議庭裁定由受命法官就上開部分獨任進行簡式審判
程序，判決如下：
    主  文                                              
胡志雄持有第二級毒品，累犯，處拘役肆拾日，如易科罰金，以
新臺幣壹仟元折算壹日，扣案之第二級毒品MDMA藥錠貳粒( 驗餘
淨重零點伍零零參公克) 沒收銷燬。又轉讓第三級毒品，累犯，
處有期徒刑肆月。又共同竊盜，累犯，處有期徒刑捌月。徒刑部
分應執行有期徒刑拾月。
    事  實
一、胡志雄前因搶奪案件，經臺灣臺北地方法院以87年度訴字第
    1464號判決判處有期徒刑8 月確定；復因竊盜案件，經本院
    以87年度易字第5603判決判處有期徒刑6 月確定；再因強制
    性交案件，經臺灣高等法院以88年度少連上訴字第38號判決
    判處有期徒刑8 年確定，嗣前揭搶奪、竊盜2 罪，經本院以
    96年度聲減字第6802號裁定分別減為有期徒刑4 月、3 月，
    並就上開3 罪合併定其應執行刑8 年4 月確定，於民國96年
    11月20日假釋出獄，並於98年11月10日假釋期滿未經撤銷視
    為執行完畢。詎猶不知悔改，而分別為下列行為：
(一)、胡志雄明知MDMA（亞甲基雙氧甲基安非他命，即俗稱之搖頭
    丸）業經毒品危害防制條例列為第二級毒品，不得製造、運
    輸、販賣、轉讓、施用或持有；竟基於持有第二級毒品之犯
    意，於不詳時、地，自姓名年籍不詳綽號「阿如」之成年男
    子處，以不詳之代價購得第二級毒品MDMA藥錠2 粒( 淨重0.
    52公克) 而持有之。
(二)、胡志雄係設址臺北縣蘆洲市（現改制為新北市蘆洲區○○○
    街92號「潔緻洗車場」之員工，竟與蔡明峰共同意圖為自己
    不法之所有，基於竊盜之犯意聯絡，於99年8 月13日凌晨1
    時許，乘該洗車場凌晨時分無人看管之際，由胡志雄以其所
    持有洗車場之搖控感應鑰開啟該停車場鐵門後，共同潛入該
    洗車場內，由胡志雄至洗車場辦公室內拿取鑰匙1 支，發動
    陳季羚所有之車牌號碼5708-YS 號自用小客車引擎，蔡明峰
    則負責在旁把風，共同竊取該車得手。嗣陳季羚因接獲汽車
    防盜系統所發送之警報簡訊，囑請其友人吳崇偉至該洗車場
    察看並報警處理，吳崇偉到場後，恰見蔡明峰由洗車場後門
    巷子爬出，胡志雄則駕駛該自小客車於隔壁巷子等候，吳崇
    偉立即攔阻蔡明峰離去現場，胡志雄則趁亂駕車逃逸，並將
    該車駕至臺北縣五股鄉（已改制為新北市五股區○○○路85
    巷1 號前隨意棄置，改搭乘計程車逃離，惟其行縱遭吳崇偉
    之友人覃厚銘發現，駕車在計程車後方窮追不捨，胡志雄並
    以其隨身攜身不具殺傷力之空氣槍朝覃厚銘等人射擊，計程
    車司機黃世毅為維自身安全，即將該車駕至臺北縣泰山鄉（
    已改制為新北市泰山區○○○路○ 段124 號臺北縣政府警察
    局（已改制為新北市政府警察局，下同）新莊分局泰山分駐
    所前，警員於當日凌晨3 時許，經胡志雄同意後實施搜索，
    在其身上扣得第二級毒品MDMA藥錠2 粒，始循線查悉上情。
(三)、胡志雄與蕭雅玲係男女朋友( 現並已成為夫妻) ，胡志雄明
    知K 他命（Ketamine，愷他命）業經毒品危害防制條例列為
    第三級毒品，依法不得轉讓；竟基於轉讓第三級毒品之犯意
    ，於99年11月2 日（起訴書誤載為99年11月12日)13 時許）
    ，在其友人蔡明峰位於臺北縣蘆洲市（現改制為新北市蘆洲
    區○○○路110 巷36號2 樓住處內，將其於不詳時、地，自
    真實姓名年籍均不詳綽號「阿國」之成年男子處，以不詳代
    價所購得可供單次施用份量之第三級毒品K 他命，無償提供
    予蕭雅玲施用，嗣於同日14時許，因胡志雄另涉販賣毒品案
    件，為警在上址查獲，經警採集蕭雅玲之尿液檢體送驗，其
    結果呈第三級毒品K 他命陽性反應，蕭雅玲並供稱其所施用
    之K 他命係由胡志雄所提供，始循線查悉上情。
二、案經臺北縣政府警察局蘆洲分局移送臺灣板橋地方法院檢察
    署檢察官提起公訴。
    理  由                                              
一、本案被告胡志雄所犯上開之罪，係死刑、無期徒刑、最輕本
    刑為3 年以上有期徒刑以外之罪( 至其另被訴販賣第二級毒
    品部分，及檢察官於100 年4 月11日追加起訴部分，由本院
    另行審結) ，其於準備程序中就被訴事實為有罪之陳述，經
    本院告知簡式審判程序之旨，並聽取公訴人、被告及辯護人
    之意見後，經合議庭裁定由受命法官獨任進行簡式審判程序
    ，合先敘明。
二、查上揭事實，業據被告於警詢、偵查及本院準備程序、審理
    時供承不諱，核與證人即共同被告蔡明峰於警詢、偵查中之
    供述、證人蕭雅玲於偵查中之證述、證人陳秀羚、吳崇偉、
    覃厚銘、黃世毅等4 人於警詢中證述情節相符，又被告於99
    年8 月13日為警在身上所扣得藍色陀螺錠劑2 粒，經送驗結
    果，其淨重0.52公克，取樣0.027 公克檢驗，驗餘淨重0.50
    03公克，檢出MDMA成份，有交通部民用航空局航空醫務中心
    毒品鑑定書1 份在卷可憑( 見臺灣板橋地方法院檢察署【下
    稱板檢】99年度毒偵字第6477號卷第89頁) ；而證人蕭雅玲
    於99年11月2 日為警所採之尿液檢體經送驗，其結果呈第三
    級毒品K 他命陽性反應，則有臺北縣政府警察局蘆洲分局偵
    辦毒品案件尿液代號對照表、台灣檢驗科技股份有限公司濫
    用藥物檢驗報告各1 份在卷可憑( 見臺灣板橋地方法院檢察
    署99年度偵字第29800 號卷第49、79頁) ，此外，並有臺北
    縣政府警察局蘆洲分局搜索扣押筆錄、扣押物品目錄表、贓
    物認領保管單、竊盜案查獲現場照片各1 份在卷可憑( 見板
    檢99年度偵字第22449 號卷第40-45 頁、第55-76 頁) ，足
    認被告自白確與事實相符，堪值採信。是本案事證明確，被
    告犯行堪以認定，應予依法論罪科刑。
三、按MDMA、K 他命分別係毒品危害防制條例第2 條第2 項第2
    款、第3 款所規定之第二級、第三級毒品，故核被告持有MD
    MA藥錠2 粒之行為，係犯毒品危害防制條例第11條第2 項之
    持有第二級毒品罪；核被告與共同被告蔡明峰共同竊取被害
    人陳季羚所有之自小客車行為，係犯刑法第320 條第1 項竊
    盜罪；核被告就無償轉讓第三級毒品K 他命予證人蕭雅玲施
    用之行為，係犯毒品危害防制條例第8 條第3 項之轉讓第三
    級毒品罪。被告就上開竊盜犯行，與共同被告蔡明峰有犯意
    聯絡及行為分擔，為共同正犯。被告所犯上揭持有第二級毒
    品、轉讓第三級毒品及竊盜之犯行，犯意有別，行為互殊，
    應予分論並罰。又被告前有如事實欄所載之論罪科刑執行情
    形，有臺灣高等法院被告前案紀錄表附卷可憑，其於受徒刑
    執行完畢後5 年內，故意再犯本件有期徒刑以上之罪，均為
    累犯，皆應依刑法第47條第1 項加重其刑。再被告轉讓之K
    他命數量，既僅係供證人蕭雅玲單次施用之份量，應無可能
    逾10公克，自毋庸依毒品危害防制條例第8 條第6 項規定加
    重其刑。末查被告於偵查及審判中均坦認確有轉讓第三級毒
    品予證人蕭雅玲之犯行( 見板檢偵字第29800 號卷第89頁)
    ，爰依毒品危害防制條例第17條第2 項之規定減輕其刑，並
    依法先加後減之。
四、爰審酌毒品之流通及持有，危害國人身心健康至鉅，而為國
    法所厲禁，被告猶漠視法令之禁制，恣意持有第二級毒品MD
    MA，應予非難，然念其持有毒品之數量甚微，所肇實際危害
    尚非嚴重；又其轉讓第三級毒品K 他命供他人施用，不但危
    害他人健康，更嚴重影響社會秩序，且與共同被告蔡明峰共
    同竊取被害人陳季羚之自小客車後，竟為躲避追緝，隨意將
    之棄置於他處，對社會治安與被害人之財產均造成相當之危
    害，暨衡酌其前已有如事實欄所載之前科犯行，素行非佳，
    在經歷長期與社會隔絕並予以教化後，仍未能培養其尊重他
    人財產權之觀念，暨其生活狀況、智識程度、犯罪之動機、
    目的、手段、犯後尚能坦認犯行，態度良好等一切情狀，分
    別量處如主文所示之刑，並就拘役部分諭知易科罰金之折算
    標準，及就徒刑部份定其應執行刑，以資懲儆。
五、至扣案之MDMA2 粒（驗餘淨重0.5003公克），為查獲之毒品
    ，不問屬於犯人與否，應依毒品危害防制條例第18條第1項
    前段規定，沒收銷燬。
據上論斷，應依第273 條之1 第1 項、刑事訴訟法第299 條第1
項前段，毒品危害防制條例第8 條第3 項、第11條第2 項、第17
條第2 項、第18條第1 項前段，刑法第11條前段、第28條、第
320 條第1 項、第47條第1 項、第41條第1 項前段、第51條第5
款，刑法施行法第1條之1，判決如主文。
本案經檢察官王筱寧到庭執行職務。
中    華    民    國    100  年    4    月     28    日
                  刑事第十三庭    法  官  陳昭筠
以上正本證明與原本無異
如不服本判決應於送達後10日內向本院提出上訴狀
                                書記官  黃文儀
中    華    民    國    100   年    4     月    28    日
附錄本案論罪科刑法條全文：
毒品危害防制條例第8條第3項
轉讓第三級毒品者，處3 年以下有期徒刑，得併科新臺幣30 萬
元以下罰金。

毒品危害防制條例第11條第2項
持有第二級毒品者，處 2 年以下有期徒刑、拘役或新臺幣 3 萬
元以下罰金。

中華民國刑法第320條第1項 
意圖為自己或第三人不法之所有，而竊取他人之動產者，為竊盜
罪，處5  年以下有期徒刑、拘役或 5 百元以下罰金。